<?xml version="1.0" encoding="UTF-8" standalone="yes"?>
<Wordlist>
    <Paradigm pdgId="1214284" lemma="абаснава+цца" tag="VIPRX">
        <Variant id="a" pravapis="A2008" lemma="абаснава+цца">
            <Slounik name="piskunou2012" idx="376">{b}абаснава´цца{/b} {i}зак.{/i}, -ную´ся, -нуе´цца, -нуяце´ся /// v4{sup}1{/sup} B/</Slounik>
            <Form tag="0">абаснава+цца</Form>
            <Form tag="F1S">абасную+ся</Form>
            <Form tag="F2S">абаснуе+шся</Form>
            <Form tag="F3S">абаснуе+цца</Form>
            <Form tag="F1P">абаснуё+мся</Form>
            <Form tag="F2P">абаснуяце+ся</Form>
            <Form tag="F3P">абасную+цца</Form>
            <Form tag="PMS">абаснава+ўся</Form>
            <Form tag="PFS">абаснава+лася</Form>
            <Form tag="PNS">абаснава+лася</Form>
            <Form tag="PXP">абаснава+ліся</Form>
            <Form tag="I2S">абасну+йся</Form>
            <Form tag="I2P">абасну+йцеся</Form>
            <Form tag="PG">абаснава+ўшыся</Form>
        </Variant>
    </Paradigm>
    <Paradigm pdgId="1214285" lemma="абаснава+ць" tag="VTPNX">
        <Variant id="a" pravapis="A2008" lemma="абаснава+ць">
            <Slounik name="piskunou2012" idx="377">{b}абаснава´ць{/b} {i}зак.{/i}, -ную´, -нуе´, -нуяце´ /// v4{sup}1{/sup} B/</Slounik>
            <Form tag="0">абаснава+ць</Form>
            <Form tag="F1S">абасную+</Form>
            <Form tag="F2S">абаснуе+ш</Form>
            <Form tag="F3S">абаснуе+</Form>
            <Form tag="F1P">абаснуё+м</Form>
            <Form tag="F2P">абаснуяце+</Form>
            <Form tag="F3P">абасную+ць</Form>
            <Form tag="PMS">абаснава+ў</Form>
            <Form tag="PFS">абаснава+ла</Form>
            <Form tag="PNS">абаснава+ла</Form>
            <Form tag="PXP">абаснава+лі</Form>
            <Form tag="I2S">абасну+й</Form>
            <Form tag="I2P">абасну+йце</Form>
            <Form tag="PG">абаснава+ўшы</Form>
        </Variant>
    </Paradigm>
    <Paradigm pdgId="1215257" lemma="адзлава+цца" tag="VIPRX">
        <Variant id="a" pravapis="A2008" lemma="адзлава+цца">
            <Slounik name="piskunou2012" idx="7193">{b}адзлава´цца{/b}* {i}зак.{/i}, -лую´ся, -луе´цца, -луяце´ся /// v4{sup}1{/sup} B/</Slounik>
            <Form tag="0">адзлава+цца</Form>
            <Form tag="F1S">адзлую+ся</Form>
            <Form tag="F2S">адзлуе+шся</Form>
            <Form tag="F3S">адзлуе+цца</Form>
            <Form tag="F1P">адзлуё+мся</Form>
            <Form tag="F2P">адзлуяце+ся</Form>
            <Form tag="F3P">адзлую+цца</Form>
            <Form tag="PMS">адзлава+ўся</Form>
            <Form tag="PFS">адзлава+лася</Form>
            <Form tag="PNS">адзлава+лася</Form>
            <Form tag="PXP">адзлава+ліся</Form>
            <Form tag="I2S">адзлу+йся</Form>
            <Form tag="I2P">адзлу+йцеся</Form>
            <Form tag="PG">адзлава+ўшыся</Form>
        </Variant>
    </Paradigm>
    <Paradigm pdgId="1215697" lemma="акава+цца" tag="VIPRX">
        <Variant id="a" pravapis="A2008" lemma="акава+цца">
            <Slounik name="piskunou2012" idx="11219">{b}акава´цца{/b} {i}зак.{/i}, акуе´цца /// v4{sup}1{/sup} B/</Slounik>
            <Form tag="0">акава+цца</Form>
            <Form tag="F1S">акую+ся</Form>
            <Form tag="F2S">акуе+шся</Form>
            <Form tag="F3S">акуе+цца</Form>
            <Form tag="F1P">акуё+мся</Form>
            <Form tag="F2P">акуяце+ся</Form>
            <Form tag="F3P">акую+цца</Form>
            <Form tag="PMS">акава+ўся</Form>
            <Form tag="PFS">акава+лася</Form>
            <Form tag="PNS">акава+лася</Form>
            <Form tag="PXP">акава+ліся</Form>
            <Form tag="I2S">аку+йся</Form>
            <Form tag="I2P">аку+йцеся</Form>
            <Form tag="PG">акава+ўшыся</Form>
        </Variant>
    </Paradigm>
    <Paradigm pdgId="1218398" lemma="заблява+ць" tag="VTPNX" meaning="абванітаваць што-небудзь">
        <Variant id="a" pravapis="A2008" lemma="заблява+ць">
            <Slounik name="piskunou2012" idx="59417">{b}заблява´ць{/b}* {i}зак.{/i}, -люю´, -люе´, -люяце´ /// v4{sup}1{/sup} B/</Slounik>
            <Form tag="0">заблява+ць</Form>
            <Form tag="F1S">заблюю+</Form>
            <Form tag="F2S">заблюе+ш</Form>
            <Form tag="F3S">заблюе+</Form>
            <Form tag="F1P">заблюё+м</Form>
            <Form tag="F2P">заблюяце+</Form>
            <Form tag="F3P">заблюю+ць</Form>
            <Form tag="PMS">заблява+ў</Form>
            <Form tag="PFS">заблява+ла</Form>
            <Form tag="PNS">заблява+ла</Form>
            <Form tag="PXP">заблява+лі</Form>
            <Form tag="I2S">заблю+й</Form>
            <Form tag="I2P">заблю+йце</Form>
            <Form tag="PG">заблява+ўшы</Form>
        </Variant>
    </Paradigm>
    <Paradigm pdgId="1219216" lemma="запсава+цца" tag="VIPRX">
        <Variant id="a" pravapis="A2008" lemma="запсава+цца">
            <Slounik name="piskunou2012" idx="64865">{b}запсава´цца{/b}* {i}зак.{/i}, -сую´ся, -суе´цца, -суяце´ся /// v4{sup}1{/sup} B/</Slounik>
            <Form tag="0">запсава+цца</Form>
            <Form tag="F1S">запсую+ся</Form>
            <Form tag="F2S">запсуе+шся</Form>
            <Form tag="F3S">запсуе+цца</Form>
            <Form tag="F1P">запсуё+мся</Form>
            <Form tag="F2P">запсуяце+ся</Form>
            <Form tag="F3P">запсую+цца</Form>
            <Form tag="PMS">запсава+ўся</Form>
            <Form tag="PFS">запсава+лася</Form>
            <Form tag="PNS">запсава+лася</Form>
            <Form tag="PXP">запсава+ліся</Form>
            <Form tag="I2S">запсу+йся</Form>
            <Form tag="I2P">запсу+йцеся</Form>
            <Form tag="PG">запсава+ўшыся</Form>
        </Variant>
    </Paradigm>
    <Paradigm pdgId="1219217" lemma="запсава+ць" tag="VTPNX">
        <Variant id="a" pravapis="A2008" lemma="запсава+ць">
            <Slounik name="piskunou2012" idx="64866">{b}запсава´ць{/b}* {i}зак.{/i}, -сую´, -суе´, -суяце´ /// v4{sup}1{/sup} B/</Slounik>
            <Form tag="0">запсава+ць</Form>
            <Form tag="F1S">запсую+</Form>
            <Form tag="F2S">запсуе+ш</Form>
            <Form tag="F3S">запсуе+</Form>
            <Form tag="F1P">запсуё+м</Form>
            <Form tag="F2P">запсуяце+</Form>
            <Form tag="F3P">запсую+ць</Form>
            <Form tag="PMS">запсава+ў</Form>
            <Form tag="PFS">запсава+ла</Form>
            <Form tag="PNS">запсава+ла</Form>
            <Form tag="PXP">запсава+лі</Form>
            <Form tag="I2S">запсу+й</Form>
            <Form tag="I2P">запсу+йце</Form>
            <Form tag="PG">запсава+ўшы</Form>
        </Variant>
    </Paradigm>
    <Paradigm pdgId="1219820" lemma="зблява+ць" tag="VIPNX">
        <Variant id="a" pravapis="A2008" lemma="зблява+ць">
            <Slounik name="piskunou2012" idx="68374">{b}зблява´ць{/b}* {i}зак.{/i}, -люю´, -люе´, -люяце´ /// v4{sup}1{/sup} B/</Slounik>
            <Form tag="0">зблява+ць</Form>
            <Form tag="F1S">зблюю+</Form>
            <Form tag="F2S">зблюе+ш</Form>
            <Form tag="F3S">зблюе+</Form>
            <Form tag="F1P">зблюё+м</Form>
            <Form tag="F2P">зблюяце+</Form>
            <Form tag="F3P">зблюю+ць</Form>
            <Form tag="PMS">зблява+ў</Form>
            <Form tag="PFS">зблява+ла</Form>
            <Form tag="PNS">зблява+ла</Form>
            <Form tag="PXP">зблява+лі</Form>
            <Form tag="I2S">зблю+й</Form>
            <Form tag="I2P">зблю+йце</Form>
            <Form tag="PG">зблява+ўшы</Form>
        </Variant>
    </Paradigm>
    <Paradigm pdgId="1222306" lemma="недажава+ць" tag="VDPNX" meaning="недажаваць што-небудзь і без прамога дапаўнення">
        <Variant id="a" pravapis="A2008" lemma="недажава+ць">
            <Slounik name="piskunou2012" idx="111407">{b}недажава´ць{/b} {i}зак.{/i}, -жую´, -жуе´, -жуяце´ /// v4{sup}1{/sup} B/</Slounik>
            <Form tag="0">недажава+ць</Form>
            <Form tag="F1S">недажую+</Form>
            <Form tag="F2S">недажуе+ш</Form>
            <Form tag="F3S">недажуе+</Form>
            <Form tag="F1P">недажуё+м</Form>
            <Form tag="F2P">недажуяце+</Form>
            <Form tag="F3P">недажую+ць</Form>
            <Form tag="PMS">недажава+ў</Form>
            <Form tag="PFS">недажава+ла</Form>
            <Form tag="PNS">недажава+ла</Form>
            <Form tag="PXP">недажава+лі</Form>
            <Form tag="I2S">недажу+й</Form>
            <Form tag="I2P">недажу+йце</Form>
            <Form tag="PG">недажава+ўшы</Form>
        </Variant>
    </Paradigm>
    <Paradigm pdgId="1223092" lemma="падпсава+ць" tag="VTPNX">
        <Variant id="a" pravapis="A2008" lemma="падпсава+ць">
            <Slounik name="piskunou2012" idx="124290">{b}падпсава´ць{/b} {i}зак.{/i}, -сую´, -суе´, -суяце´ /// v4{sup}1{/sup} B/</Slounik>
            <Form tag="0">падпсава+ць</Form>
            <Form tag="F1S">падпсую+</Form>
            <Form tag="F2S">падпсуе+ш</Form>
            <Form tag="F3S">падпсуе+</Form>
            <Form tag="F1P">падпсуё+м</Form>
            <Form tag="F2P">падпсуяце+</Form>
            <Form tag="F3P">падпсую+ць</Form>
            <Form tag="PMS">падпсава+ў</Form>
            <Form tag="PFS">падпсава+ла</Form>
            <Form tag="PNS">падпсава+ла</Form>
            <Form tag="PXP">падпсава+лі</Form>
            <Form tag="I2S">падпсу+й</Form>
            <Form tag="I2P">падпсу+йце</Form>
            <Form tag="PG">падпсава+ўшы</Form>
        </Variant>
    </Paradigm>
    <Paradigm pdgId="1223127" lemma="падсапсава+цца" tag="VIPRX">
        <Variant id="a" pravapis="A2008" lemma="падсапсава+цца">
            <Slounik name="piskunou2012" idx="124659">{b}падсапсава´цца{/b} {i}зак.{/i}, -сую´ся, -суе´цца, -суяце´ся /// v4{sup}1{/sup} B/</Slounik>
            <Form tag="0">падсапсава+цца</Form>
            <Form tag="F1S">падсапсую+ся</Form>
            <Form tag="F2S">падсапсуе+шся</Form>
            <Form tag="F3S">падсапсуе+цца</Form>
            <Form tag="F1P">падсапсуё+мся</Form>
            <Form tag="F2P">падсапсуяце+ся</Form>
            <Form tag="F3P">падсапсую+цца</Form>
            <Form tag="PMS">падсапсава+ўся</Form>
            <Form tag="PFS">падсапсава+лася</Form>
            <Form tag="PNS">падсапсава+лася</Form>
            <Form tag="PXP">падсапсава+ліся</Form>
            <Form tag="I2S">падсапсу+йся</Form>
            <Form tag="I2P">падсапсу+йцеся</Form>
            <Form tag="PG">падсапсава+ўшыся</Form>
        </Variant>
    </Paradigm>
    <Paradigm pdgId="1223128" lemma="падсапсава+ць" tag="VTPNX">
        <Variant id="a" pravapis="A2008" lemma="падсапсава+ць">
            <Slounik name="piskunou2012" idx="124660">{b}падсапсава´ць{/b} {i}зак.{/i}, -сую´, -суе´, -суяце´ /// v4{sup}1{/sup} B/</Slounik>
            <Form tag="0">падсапсава+ць</Form>
            <Form tag="F1S">падсапсую+</Form>
            <Form tag="F2S">падсапсуе+ш</Form>
            <Form tag="F3S">падсапсуе+</Form>
            <Form tag="F1P">падсапсуё+м</Form>
            <Form tag="F2P">падсапсуяце+</Form>
            <Form tag="F3P">падсапсую+ць</Form>
            <Form tag="PMS">падсапсава+ў</Form>
            <Form tag="PFS">падсапсава+ла</Form>
            <Form tag="PNS">падсапсава+ла</Form>
            <Form tag="PXP">падсапсава+лі</Form>
            <Form tag="I2S">падсапсу+й</Form>
            <Form tag="I2P">падсапсу+йце</Form>
            <Form tag="PG">падсапсава+ўшы</Form>
        </Variant>
    </Paradigm>
    <Paradigm pdgId="1224025" lemma="паплява+цца" tag="VIPRX">
        <Variant id="a" pravapis="A2008" lemma="паплява+цца">
            <Slounik name="piskunou2012" idx="131545">{b}паплява´цца{/b}* {i}зак.{/i}, -люю´ся, -люе´цца, -люяце´ся /// v4{sup}1{/sup} B/</Slounik>
            <Form tag="0">паплява+цца</Form>
            <Form tag="F1S">паплюю+ся</Form>
            <Form tag="F2S">паплюе+шся</Form>
            <Form tag="F3S">паплюе+цца</Form>
            <Form tag="F1P">паплюё+мся</Form>
            <Form tag="F2P">паплюяце+ся</Form>
            <Form tag="F3P">паплюю+цца</Form>
            <Form tag="PMS">паплява+ўся</Form>
            <Form tag="PFS">паплява+лася</Form>
            <Form tag="PNS">паплява+лася</Form>
            <Form tag="PXP">паплява+ліся</Form>
            <Form tag="I2S">паплю+йся</Form>
            <Form tag="I2P">паплю+йцеся</Form>
            <Form tag="PG">паплява+ўшыся</Form>
        </Variant>
    </Paradigm>
    <Paradigm pdgId="1224988" lemma="пераплява+ць" tag="VTPNX" meaning="перасягнуць каго-небудзь, што-небудзь">
        <Variant id="a" pravapis="A2008" lemma="пераплява+ць">
            <Slounik name="piskunou2012" idx="141926">{b}пераплява´ць{/b}* {i}зак.{/i}, -люю´, -люе´, -люяце´ /// v4{sup}1{/sup} B/</Slounik>
            <Form tag="0">пераплява+ць</Form>
            <Form tag="F1S">пераплюю+</Form>
            <Form tag="F2S">пераплюе+ш</Form>
            <Form tag="F3S">пераплюе+</Form>
            <Form tag="F1P">пераплюё+м</Form>
            <Form tag="F2P">пераплюяце+</Form>
            <Form tag="F3P">пераплюю+ць</Form>
            <Form tag="PMS">пераплява+ў</Form>
            <Form tag="PFS">пераплява+ла</Form>
            <Form tag="PNS">пераплява+ла</Form>
            <Form tag="PXP">пераплява+лі</Form>
            <Form tag="I2S">пераплю+й</Form>
            <Form tag="I2P">пераплю+йце</Form>
            <Form tag="PG">пераплява+ўшы</Form>
        </Variant>
    </Paradigm>
    <Paradigm pdgId="1225614" lemma="праснава+ць" tag="VDPNX" meaning="праснаваць пэўны час або пэўную адлегласць (кіламетр) і без прамога дапаўнення">
        <Variant id="a" pravapis="A2008" lemma="праснава+ць">
            <Slounik name="piskunou2012" idx="151086">{b}праснава´ць{/b}* {i}зак.{/i}, -ную´, -нуе´, -нуяце´ ({i}прайсці ў пэўным напрамку{/i}) /// v4{sup}1{/sup} B/</Slounik>
            <Form tag="0">праснава+ць</Form>
            <Form tag="F1S">прасную+</Form>
            <Form tag="F2S">праснуе+ш</Form>
            <Form tag="F3S">праснуе+</Form>
            <Form tag="F1P">праснуё+м</Form>
            <Form tag="F2P">праснуяце+</Form>
            <Form tag="F3P">прасную+ць</Form>
            <Form tag="PMS">праснава+ў</Form>
            <Form tag="PFS">праснава+ла</Form>
            <Form tag="PNS">праснава+ла</Form>
            <Form tag="PXP">праснава+лі</Form>
            <Form tag="I2S">прасну+й</Form>
            <Form tag="I2P">прасну+йце</Form>
            <Form tag="PG">праснава+ўшы</Form>
        </Variant>
    </Paradigm>
    <Paradigm pdgId="1226341" lemma="прыцкава+ць" tag="VTPNX" meaning="напусціць сабак на каго-небудзь">
        <Variant id="a" pravapis="A2008" lemma="прыцкава+ць">
            <Slounik name="piskunou2012" idx="157045">{b}прыцкава´ць{/b}* {i}зак.{/i}, -кую´, -куе´, -куяце´ /// v4{sup}1{/sup} B/</Slounik>
            <Form tag="0">прыцкава+ць</Form>
            <Form tag="F1S">прыцкую+</Form>
            <Form tag="F2S">прыцкуе+ш</Form>
            <Form tag="F3S">прыцкуе+</Form>
            <Form tag="F1P">прыцкуё+м</Form>
            <Form tag="F2P">прыцкуяце+</Form>
            <Form tag="F3P">прыцкую+ць</Form>
            <Form tag="PMS">прыцкава+ў</Form>
            <Form tag="PFS">прыцкава+ла</Form>
            <Form tag="PNS">прыцкава+ла</Form>
            <Form tag="PXP">прыцкава+лі</Form>
            <Form tag="I2S">прыцку+й</Form>
            <Form tag="I2P">прыцку+йце</Form>
            <Form tag="PG">прыцкава+ўшы</Form>
        </Variant>
    </Paradigm>
</Wordlist>
